【裁判字號】    97,保險,45
【裁判日期】    970527
【裁判案由】    清償債務
【裁判全文】
臺灣臺北地方法院民事判決              97年度保險字第45號
原      告  華南產物保險股份有限公司
法定代理人  甲○○
訴訟代理人  乙○○
被      告  丙○○
上列當事人間請求清償借款事件，本院於民國97年5 月20日言詞
辯論終結，判決如下：
    主  文
被告應給付原告新臺幣伍拾萬伍仟捌佰伍拾壹元，及其中新臺幣
肆拾捌萬伍仟零陸拾元部分，自民國八十八年二月二十日起至清
償日止，按年息百分之十ㄧ‧八八計算之利息。
訴訟費用新臺幣伍仟伍佰壹拾元由被告負擔。
    事實及理由
一、被告與訴外人寶島商業銀行股份有限公司（下稱寶島銀行）
    以卷附行授信約定書第11條，約定就後述契約所生爭訟，合
    意本院為第一審管轄法院，原告受讓寶島銀行基於後述契約
    對被告所生之債權，因而依前開約定向本院提起本訴，核與
    民事訴訟法第24條規定尚無不合；又被告經合法通知未於言
    詞辯論期日到場，核無民事訴訟法第386 條各款所列情形，
    爰依原告之聲請，由其ㄧ造辯論而為判決，合先敘明。
二、原告主張被告於民國87年2 月18日向寶島銀行借款60萬元，
    約定借款期間自87年2 月18日起至92年2 月18日止，以一個
    月為ㄧ期，共分60期，按期於當月18日平均攤還本息，利息
    自借款日起按年息11.88%固定計算，倘未按期攤還本金或繳
    納利息，即喪失期限利益，其債務視為全部到期，除計付遲
    延利息外，逾期在6 個月以內部分，按上開約定利率10% ，
    逾期超過6 個月部分，按上開約定利率20 %計算違約金。又
    寶島銀行與原告訂有消費者貸款信用保險契約，約定借款人
    如逾期不為清償，由原告負擔理賠借款餘額90% 之責任。嗣
    被告僅攤還本息至87年11月20日即未再還款，經寶島銀行主
    張其債務已視為全部到期，向原告申請理賠被告未清償餘額
    本金新臺幣（下同）538,956 元及利息21,518元、違約金1,
    583 元之90% 賠償（即505,851 元，及其中本金485,060 元
    ，暨按上開約定利率計算之利息、違約金）。依保險法第53
    條第1 項規定，原告得代位行使寶島銀行對被告之權，請求
    被告清償前揭積欠債務。為此提起本訴，聲明求為命被告給
    付原告如主文第一項所示之判決等情。
三、經查，原告主張上開事實，業據其提出與所述相符之借據、
    授信約定書、寶島銀行帳務明細表、寶島商業銀行函、理賠
    申請表、代位求償同意書等影本為證。被告經合法通知未到
    場爭執，復未提出書狀答辯供本院斟酌，依民事訴訟法第28
    0 條第3 項準用同條第1 項規定，視同自認原告之主張，自
    堪信原告主張之事實為真正。按被保險人因保險人應保險責
    任之損失發生，而對於第三人有損失賠償請求權者，保險人
    得於給付賠償金額後，代位行使被保險人對於第三人之請求
    權，保險法第53條第1 項定有明文；又此項法定代位權之行
    使，有債權移轉之效果，故於保險人給付賠償金額後，被保
    險人對於第三人之請求權即移轉於保險人。從而原告依消費
    借貸契約之法律關係及保險第53條第1 項規定提起本訴，求
    為如主文第ㄧ項所示之判決，即無不合，應予准許。
四、依民事訴訟法第385條第1項前段、第78條，判決如主文。
五、本件訴訟費用為裁判費，金額確定為5,510元。
中    華    民    國    97    年    5     月    27    日
                  民事第三庭    法  官  黃明發
以上正本係照原本作成。
如對本判決上訴，須於判決送達後20日內向本院提出上訴狀。
中    華    民    國    97    年    5     月    27    日
                                書記官  陳怡如


司法院資訊處製作；財團法人民間司法改革基金會備份。
